臺灣桃園地方法院民事簡易判決
111年度壢簡字第712號
原      告  陳琇容  
被      告  葉柏毅  
上列當事人間請求損害賠償事件，本院於民國111年9月7日言詞
辯論終結，判決如下：
    主    文
被告應給付原告新臺幣150,000元，及自民國111年4月3日起至清
償日止，按年息百分之5計算之利息。
訴訟費用新臺幣1,550元由被告負擔。
本判決得假執行。
　　事實及理由
一、原告主張：被告葉柏毅依其智識程度及一般社會生活之通常
    經驗，可預見取得他人金融帳戶者常與財產犯罪有密切關聯
    ，且詐騙集團等不法份子經常利用他人存款帳戶、提款卡、
    密碼以轉帳方式，詐取他人財物；另可預見詐騙集團向不特
    定民眾詐騙金錢後，為躲避檢警追緝並掩飾、隱匿詐欺犯罪
    所得去向、所在，常利用他人存款帳戶、提款卡、密碼以轉
    帳方式轉出詐欺犯罪所得，製造金流斷點，藉此迂迴層轉之
    方式，切斷詐得款項來源與詐欺犯行之關聯，隱匿犯罪所得
    之來源、去向及所在，而逃避國家之追訴、處罰。竟仍基於
    縱有人利用其所提供之金融帳戶作為詐欺取財及洗錢之犯罪
    工具，亦不違背其本意之幫助詐欺取財及洗錢犯意，以每日
    新臺幣（下同）6,000元之報酬，於民國110年6月11日15時3
    0分許，在高雄市雄市鳳山區頂明路與頂圃街口，將其申辦
    之中國信託商業銀行帳號000000000000號帳戶（下稱系爭帳
    戶）之存摺、提款卡及密碼，交付予真實姓名年籍不詳之成
    年人，以此方式容任該成年人及其所屬詐欺集團成年成員使
    用系爭帳戶。嗣該詐欺集團之成員，共同基於意圖為自己不
    法所有之詐欺取財、洗錢犯意聯絡，推由部分成員於110年6
    月初某日，在網路刊登「MET投資貨幣網站」訊息，適原告
    陳琇容瀏覽上開訊息點選連結並加入群組後，與群組內暱稱
    「M入資專員」、「MET客服」等詐欺持元對話，渠等向原告
    佯稱可投資獲利云云，致原告陷於錯誤，並於110年6月18日
    14時14分許，將15萬元會促被告所有系爭帳戶，該筆款項旋
    遭提領一空。爰依侵權行為之法律關係，提起本件訴訟。並
    聲明：被告應給付原告15萬元，及自起訴狀繕本送達翌日起
    至清償日止，按年息百分之5計算之利息。
二、被告則以：被告有將系爭帳戶交付予詐欺集團成員供渠等給
    付報酬使用之，而原告因該詐欺集團之上開詐騙方式陷於錯
    誤後亦確實將15萬元匯入該帳戶，惟依被告目前經濟能力最
    多只能賠償還原告2萬元等語。
三、本院之判斷：
　㈠原告主張之上開事實，業據提出臺灣高雄地方法院110年度金
    簡字第180號刑事判決為證，該刑事判決認定被告基於縱有
    人利用其所提供之金融帳戶作為詐欺取財及洗錢之犯罪工具
    ，亦不違背其本意之幫助詐欺取財及洗錢犯意，以每日6,00
    0元之對價，提供所有系爭帳戶幫助詐欺集團詐欺取財及洗
    錢，構成幫助洗錢罪，經本院調取上開刑事案卷核閱無訛，
    且被告已於審理時自認（見本院卷第30頁背面），堪信原告
    之主張為真實。
　㈡按因故意或過失，不法侵害他人之權利者，負損害賠償責任
    任；故意以背於善良風俗之方法，加損害於他人者亦同；數
    人共同不法侵害他人之權利者，連帶負損害賠償責任；造意
    人及幫助人，視為共同行為人，民法第184條第1項、第185
    條第1項前段、第2項分別定有明文。查本件被告與前述詐欺
    集團成員間，共同以上述方式詐騙原告，致原告陷於錯誤，
    受有15萬元之損害，原告依上開法條之規定，本得請求被告
    及其他詐欺集團成員連帶負損害賠償責任，惟連帶乃恐債權
    人求償落空，為保護債權人（即原告）而設，債權人如放棄
    其保護，不為連帶之請求，而請求連帶債務人中之一人（即
    被告）為全部給付，自無不可。是原告請求被告給付如主文
    第一項所示，自屬有據，應予准許。
四、末按給付無確定期限者，債務人於債權人得請求給付時，經
    其催告而未為給付，自受催告時起，負遲延責任。其經債權
    人起訴而送達訴狀，或依督促程序送達支付命令，或為其他
    相類之行為者，與催告有同一之效力。遲延之債務，以支付
    金錢為標的者，債權人得請求依法定利率計算之遲延利息。
    其利率未經約定，亦無法律可據者，週年利率為百分之5，
    為民法第229條第2項、第233條第1項前段、第203條分別明
    定。本件原告對被告之損害賠償請求權屬未定給付期限之金
    錢債權，故其就上述15萬元請求被告給付自起訴狀繕本送達
    翌日即111年4月3日（見本院卷第17頁）起至清償日止，按
    週年利率百分之5計算之利息，亦屬有理。
五、綜上所述，原告依侵權行為之法律關係，請求被告給付如主
    文第1項所示，為有理由，應予准許。
六、本判決係就民事訴訟法第427條規定適用簡易程序所為被告
    敗訴之判決，依同法第436條第2項準用第389條第1項第3款
    規定，應依職權宣告假執行。
七、訴訟費用負擔之依據：民事訴訟法第78條。並依職權確定訴
    訟費用額為第一審裁判費1,550元。
中　　華　　民　　國　　111 　年　　9 　　月　　27　　日
                  中壢簡易庭  法  官  林莆晉
以上為正本係照原本作成。
如不服本判決，應於送達後二十日內，向本院提出上訴狀並表明
上訴理由，如於本判決宣示後送達前提起上訴者，應於判決送達
後二十日內補提上訴理由書（須附繕本）。
如委任律師提起上訴者，應一併繳納上訴審裁判費。
中　　華　　民　　國　　111 　年　　9 　　月　　27　　日
　　　　　　　　　　　　　　　書記官  陳香菱